臺灣高雄地方法院刑事判決　　　　　　　　　　　　九十一年度易字第二三一號
　　公　訴　人　臺灣高雄地方法院檢察署檢察官
　　被　　　告　乙○○
右列被告因竊盜案件，經檢察官提起公訴（九十一年度偵字第一二二三六號），本院
判決如左：
    主  文
黃福德共同連續攜帶兇器竊盜，累犯，處有徒刑捌月。扣案扳手壹支沒收。
    事  實
一、乙○○曾於民國八十七年七月間，因殺人未遂案件，經本院判決處有期徒刑二年
    六月確定，於八十七年十一月五日入監執行，八十九年六月三十日縮短刑期假釋
    出獄，於九十年三月十七日假釋期滿，視為執行完畢，竟不知悔改，與甲○○（
    經傳、拘未到另案審結）共同意圖為自己不法之所有並基於竊盜之概括犯意聯絡
    ，自九十一年六月四日下午三時許起至同年月六日上午九時許止，連續三次由乙
    ○○騎乘機車搭載甲○○至高雄縣仁武鄉○○村○○路○道十號公路四Ｋ＋二二
    五橋墩，由甲○○在旁把風，乙○○則持甲○○所有在客觀上足以危及人身安全
    之扳手一支，拆卸丁○○所負責國道新建工程局工程處，固定於該橋墩樑柱上不
    鏽鋼板，而下手竊取該不鏽鋼板，每次竊取一塊至二塊，共竊得不鏽鋼板七塊（
    每塊價值新台幣【下同】一千五百七十五元），得手後，由乙○○賤售他人後，
    再分一、二百元與甲○○花用。嗣於同年月六日上午十時四十分許，在高雄縣仁
    武鄉○○村○○路○○路口，為警查獲，並扣得甲○○所有供其等為其開竊盜犯
    行所用之扳手一支。
二、案經高雄縣警察局仁武分局報告台灣高雄地方法院檢察署檢察官偵查起訴。
    理  由
一、訊據被告乙○○固未否認為警查獲之日有竊取鋼板之犯行，惟矢口否認另有其他
    竊盜之犯行，辯稱：只有竊取鋼板一塊，並無其他竊盜行為云云。惟查：被告乙
    ○○與甲○○係事先謀議連續竊取鋼板，由被告乙○○騎乘機車後載被告甲○○
    ，並由乙○○於前開時地持扳手一支，拆卸不鏽鋼板三次等情，業據被告乙○○
    與甲○○於警訊時供承不諱，甲○○於偵查中並稱：「是乙○○邀我去偷不鏽鋼
    板，並由乙○○帶我去偷，是用扳手偷的」等語，而被告乙○○與甲○○於警訊
    中供述二人行竊之次數並無不合，亦與證人丁○○、吳信忠、丙○○證述情節相
    符，益證被告乙○○於警訊中之自白及甲○○於偵查中與事實相符堪予採信。此
    外，復有現場照片及贓物認領保管收據各一紙附卷及扳手一支扣案可資為證，被
    告乙○○前開犯行堪予認定。
二、按扣案板手係金屬材質，質地堅硬，客觀上足以傷害人之生命、身體而具危險性
    ，業經本院當庭勘驗屬實，並有勘驗筆錄可資為證，自屬兇器無訛。是核被告乙
    ○○攜帶上開工具行竊之行為，係犯刑法第三百二十一條第一項第三款之攜帶兇
    器竊盜罪。被告乙○○與被告甲○○就前開犯行具有犯意聯絡及行為之分擔，為
    共同正犯。被告乙○○前後三次加重竊盜犯行，時間緊接，所犯罪名相同，顯係
    出於概括之犯意為之，為連續犯，應依刑法第五十六條之規定以一罪論，並加重
    其刑。又被告乙○○前曾於八十七年七月間因殺人未遂案件，經法院院判處有期
    徒刑二年六月確定，於八十七年十一月五日入監執行，八十九年六月三十日縮短
    刑期假釋出獄，於九十年三月十七日假釋期滿，視為執行完畢五年以內再犯本件
    有期徒刑以上之罪，為累犯，應依刑法第四十七條之規定加重其刑，並依法遞加
    之。爰審酌被告為圖不勞而獲而攜帶兇器竊取他人之物，其犯罪之動機及目的均
    有不是之處，犯後掩飾部分犯行亦難謂有悔悟之心，及其竊取鋼板之價值為一萬
    餘元等一切情狀，量處如主文所示之刑。扣案之扳手一支，係共同被告甲○○所
    有，供其等為本件竊盜犯行所用之物，業據被告乙○○及甲○○供承在卷，應依
    刑法第三十八條第一項第二款宣告沒收。
據上論斷，應依刑事訴訟法第二百九十九條第一項前段，刑法第二十八條、第五十六
條、第三百二十一條第一項第三款、第四十七條、第三十八條第一項第二款，判決如
主文。
中      華      民      國    九十一    年     十二     月     二十     日
                                  臺灣高雄地方法院刑事第二庭
                                      法  官    卓立婷
右正本證明與原本無異。
如不服本判決，應於判決送達後十日內，向本院提出上訴狀。
                                      書記官    李春慧
中      華      民      國    九十一    年     十二     月     三十一   日
附錄本案論罪科刑法條全文：
刑法第三百二十一條第一項：
  犯竊盜罪而有左列情形之一者，處六月以上五年以下有期徒刑：
  一、於夜間侵入住宅或有人居住之建築物、船艦，或隱匿其內而犯之者。
  二、毀越門扇、牆垣或其他安全設備而犯之者。
  三、攜帶兇器而犯之者。
  四、結夥三人以上而犯之者。
  五、乘火災、水災或其他災害之際而犯之者。
  六、在車站或埠頭而犯之者。
